【裁判字號】    92,易,867
【裁判日期】    921226
【裁判案由】    竊盜
【裁判全文】
臺灣彰化地方法院刑事判決                          九十二年度易字第八六七號
    公  訴  人  臺灣彰化地方法院檢察署檢察官
    被      告  丁○○
右列被告因竊盜案件，經檢察官提起公訴（九十二年度偵字第四二五二號），本院判
決如左：
        主  文
丁○○共同連續竊盜，處拘役伍拾日，如易科罰金，以佰元折算壹日。扣案之鑰匙
壹支沒收之。
        事  實
一、丁○○與行為時已年滿十九歲之乙○○（所為共同連續竊盜犯行，業經本院於民
    國九十二年十一月二十一日判處拘役五十日，得易科罰金在案）二人因乏機車代
    步，竟共同基於為自己不法所有意圖之概括犯意聯絡，先於民國九十二年五月十
    一日凌晨四時許，在彰化縣鹿港鎮○○里○○路一一六號前之騎樓處，由乙○○
    交付其所有之鑰匙一支與丁○○，並在旁把風，丁○○則持上開鑰匙一支，下手
    竊取丙○○所有之車牌號碼ＫＷＳ─二四七號機車一部【失竊時之價值約新臺幣
    （下同）二萬元】，得手後由丁○○騎乘該機車搭載乙○○離開現場，並將上開
    機車車牌丟棄在彰化縣鹿港鎮○○路旁之公墓（未經尋獲）；又於九十二年五月
    十五日凌晨四時三十分許，在彰化縣鹿港鎮○○里○○路一九五號前之騎樓處，
    由乙○○在旁把風，丁○○持乙○○提供之上開鑰匙一支，竊取甲○○所有之車
    牌號碼ＭＶＶ─九二一號機車一部（失竊時之價值約一萬五千元），得手後由丁
    ○○騎乘並搭載乙○○離去。嗣於九十二年五月十八日凌晨二時三十分許，為警
    在彰化縣鹿港鎮○○路一０五號「酷客迷」網路咖啡店前查獲，並起出乙○○所
    有之上開鑰匙一支扣案。
二、案經彰化縣警察局鹿港分局報請臺灣彰化地方法院檢察署檢察官偵查起訴。
        理  由
一、訊據被告丁○○矢口否認涉有何右揭竊盜犯行，辯稱：伊雖曾向同案被告乙○○
    提議要竊取機車，但只是開玩笑而已，上開二部機車，均係同案被告乙○○所竊
    取，同案被告乙○○竊取前開二輛機車之際，伊只有站在旁邊看，沒有把風，並
    無與同案被告乙○○共同竊取上開二部機車云云。惟查：右揭事實，業據被告丁
    ○○於警詢及偵訊時供承綦詳，並經證人即同案被告乙○○於審理時到庭結證屬
    實，衡以同案被告乙○○對於上開連續竊盜機車二部之犯行，迭次於警詢、偵訊
    、本院訊問、審理時均供承不諱，自無故為誣陷被告丁○○之必要，同案被告乙
    ○○上開供述、證述，堪認與事實相符而為可信；被告丁○○於本院審理時事後
    翻異前詞、空言否認而辯稱：並無與同案被告乙○○共同竊取前開機車二部云云
    ，顯係事後卸責之詞，諉無可採。此外，復有被害人丙○○、甲○○二人於警詢
    之指述、贓物認領保管單、行車執照影本、「車輛竊盜、車牌失竊資料個別查詢
    報表─查詢車輛認可資料」各二件及照片八幀在卷可稽，並有共犯即同案被告乙
    ○○所有之前開鑰匙一支扣案可佐，本件事證明確，被告丁○○前開犯行洵堪認
    定。
二、核被告所為，係犯刑法第三百二十條第一項之普通竊盜罪。又被告與同案被告乙
    ○○二人間，具有犯意聯絡與行為分擔，應論以共同正犯。又被告先後二次之犯
    行，時間緊接，犯罪構成要件相同，顯係基於概括之犯意反覆為之，為連續犯，
    應依連續犯之規定，論以一罪，並加重其刑。爰審酌被告之素行、犯罪之動機、
    目的係為圖一己之私利、竊盜之手段、次數、竊取物品之價值、所生危害及犯罪
    後之態度等一切情狀，量處如主文所示之刑，並諭知易科罰金之折算標準，以示
    懲儆。
三、扣案之鑰匙一支，係共犯即同案被告乙○○所有、供竊取前開機車二部所用之物
    一節，業據同案被告乙○○供明在卷，爰依刑法第三十八條第一項第二款規定併
    予宣告沒收之。
據上論斷，應依刑事訴訟法第二百九十九條第一項前段，刑法第二十八條、第五十六
條、第三百二十條第一項、第四十一條第一項前段、第三十八條第一項第二款，罰金
罰鍰提高標準條例第一條前段、第二條，判決如主文。
本案經檢察官林鈴淑到庭執行職務
中      華      民      國    九十二    年     十二     月    二十六    日
                                  臺灣彰化地方法院刑事第二庭
                                      審判長法官  李  水  源
                                      法      官  黃  齡  玉
                                      法      官  李  雅  俐
右正本證明與原本無異。
如不服本判決，應於判決送達後十日內，向本院提出上訴狀（應附繕本），上訴於臺
灣高等法院臺中分院。
告訴人或被害人對於判決如有不服具備理由請求檢察官上訴者，其上訴期間之計算係
以檢察官收受判決正本之日期為準。
                                      法院書記官  陳  淑  娟
中      華      民      國    九十二    年     十二     月      三十    日
附錄論罪科刑法條：
刑法第三百二十條第一項：
意圖為自己或第三人不法之所有，而竊取他人之動產者，為竊盜罪，處五年以下有期
徒刑、拘役或五百元以下罰金。


司法院資訊處製作；財團法人民間司法改革基金會備份。
